Inventaris van het archief van het Genootschap voor Leraren aan de Nederlandse Gymnasia, Lycea en Athenea [opgericht 1830], 1830-1980
Nationaal Archief, Den Haag
- Stukken van algemene aard, 1.
  - Stukken betreffende de ledenvergadering, 1.1
    - Agenda's voor de algemene vergaderingen. Gedrukt., 1836, 1854, 1855, 1869-1872, 1874, 1877, 1880, 1895-1898; 6; 1 omslag
    - Correspondentie ter voorbereiding van algemene ledenvergaderingen., 1956-1957; 360; 1 omslag
    - Bestuurscorrespondentie ter voorbereiding van algemene ledenvergaderingen., 1970-1972; 361; 1 omslag
  - Stukken betreffende bestuursvergaderingen, 1.2
    - Notulen van de bestuursvergaderingen., 1905-1972; 7-13; 3 delen, 3 pakken, 1 omslag
      De stukken werden oorspronkelijk in ordners geborgen en daarvoor op vellen papier geplakt. Vanaf 1962 werd hiervoor sellotape plakband gebruikt.
      - 1905-1910, 7; 1 deel
      - 1911-1923, 8; 1 deel
      - 1923-1952, 9; 1 deel
      - 1952-1961, 10; 1 pak
      - 1962-1963, 11; 1 pak
      - 1964-1965, 12; 1 omslag
      - 1965-1972, 13; 1 pak
    - Gestencilde exemplaren van vastgestelde notulen van bestuursvergaderingen. met agenda's en ingebrachte toelichtingen., 1968-1972; 362-364; 3 pakken
      Deze serie is bewaard wegens de slechte staat van de originele notulen in nr. 13.
      - 1968 - augustus 1969, 362
      - Oktober 1969 - september 1970, 363
      - 1971-1972, 364
  - Stukken betreffende vergaderingen van overige organen, 1.3
    - Stukken betreffende correspondentenvergaderingen., 1961-1970; 365-366; 2 omslagen
      - Notulen van de vergaderingen, met concepten, correcties en bijlagen. 1961-1967, 365
      - Stukken betreffende de vergaderingen van 1969, met tussentijdse briefwisseling over de aldaar behandelde onderwerpen. 1969-1970, 366
    - Stukken betreffende vergaderingen van de Verenigingsraad van het genootschap en van de Genootschapsraad., 1961-1971; 367; 1 omslag
  - Correspondentie, 1.4
    - Algemeen, 1.4.1
      - Ingekomen en minuten van uitgaande stukken, 1830-1855, 1903-1958; 14-29; 16 omslagen
        De inventarisnummer 14-22 zijn geordend als bijlagen bij de notulen (inv. nr. 1), genummerd 1-920.
        Zie inventarisnummer 30.
        - 1830-1831, Z.j., 14
          (nummers 1-107)
        - 1832-1836, Z.j., 15
          (nummers 108-188)
        - 1837, Z.j., 16
          (nummers 189-295)
        - 1838, Z.j., 17
          (nummers 296-383)
        - 1839-1840, Z.j., 18
          (nummers 384-502)
        - 1841-1843, Z.j., 19
          (nummers 503-591)
        - 1844-1845, Z.j., 20
          (nummers 592-686)
        - 1846-1851, Z.j., 21
          (nummers 687-780)
        - 1852-1855, Z.j., 22
          (nummers 781-920)
        - 1903-1914, 23
        - 1914-1918, 24
        - 1919-1922, 25
        - 1923-1926, 26
        - 1926-1939, 27
        - 1941-1949, 28
        - 1952-1958, 29
      - Numerieke lijst van de brieven van 1830-1855, aanwezig in de inventarisnummers 14-22., Z.j.; 30; 1 stuk
      - Als circulaires aan bestuursleden verzonden lijsten van door het secretariaat ontvangen en per circulaire verzonden rapporten en mededelingen., 1961-1972; 368-370; 3 pakken
        - 1961-1966, 368
        - 1967 - mei 1969, 369
        - Juni 1969 - 1972, 370
      - Verzameling circulaires, bedoeld als voorlichting over onderwijsaangelegenheden, genummerd A1-A8., 1964; 371; 1 omslag
      - Doorslagen van uitgaande brieven van J. van Linschoten als secretaris van het genootschap., 1966-1967; 372; 1 omslag
      - Circulaires, chronologisch geordend., 1968-1972; 373-374; 2 pakken
        - 1968-1969, 373
        - 1970-1971, 374
    - Correspondentie met groepen en afdelingen, 1.4.2
      - Ingekomen verslag van de secretaris van de Westersectie van het genootschap over de jaren 1855-1857., 31; 1 stuk
      - Ingekomen verslag van de secretaris van de Noordersectie van het genootschap over het jaar 1856-1857., 32; 1 stuk
      - Briefwisseling met de Groep Tekenleraren., 1927-1931, 1933, 1934; 33; 1 omslag
      - Briefwisseling met de Groep Classici., 1954, 1958-1967, 1970-1972; 34; 1 omslag
      - Ingekomen brief van de Afdeling Zaandam van het genootschap., 1 juli 1960; 35; 1 stuk
      - Vervallen (de stukken maken deel uit van een dossier, beschreven in nummer 438), 36
      - Correspondentie met leraren en afdelingen, op plaats geordend., 1962-1970; 375-376; 2 pakken
        - Amersfoort - Assen. 1962-1969, 375
        - Kennemerland - Zwolle. 1967-1971, 376
      - Briefwisseling met de Groep leraren in Moderne talen, Geschiedenis en Aardrijkskunde (MoGA), betreffende de spelling in het woordenboek der Nederlandsche Taal., 1967; 37; 1 omslag
      - Briefwisseling met de Groep Leraren in Wiskunde en Natuurkunde aan gymnasia en lycea (LIWENAGEL)., 1962, 1963, 1965, 1967, 1968; 38; 1 omslag
      - Briefwisseling met de Groep Christelijke Leraren van het genootschap., 1963, 1964, 1966-1968; 39; 1 omslag
      - Briefwisseling met de Groep Leraren aan Openbare Scholen van het V.W.O. (LAOS)., 1964-1970; 40; 1 omslag
      - Ingekomen reglement van de Vereniging van docenten aan gymnasium en gemeentelijke H.B.S. te Hengelo., Z.j.; 41; 1 stuk
    - Correspondentie met het Ministerie van Onderwijs en met andere onderwijsorganisaties, 1.4.3
      - Briefwisseling met de leden van de Commissie Ontwerpwet Voorbereidend Hoger Onderwijs., 1926; 42; 1 omslag
      - Briefwisseling met diverse buitenlandse onderwijsorganisaties., 1934-1939, 1945-1966; 43-45; 2 pakken en 1 omslag
        - 1934-1939, 43; 1 omslag
        - 1945-1957, 44
        - 1958-1966, 45
      - Briefwisseling met de organisaties die zitting hebben in de Raad van Leraren, met ingekomen circulaires van re raad., 1948-1958; 46; 1 omslag
      - Briefwisseling met het ministerie van Onderwijs, Kunsten en Wetenschappen, 1953-1959, 1962, 1963; 47; 1 omslag
      - Ingekomen stukken van de Federatie Organisatie Intellectuele Beroepen., 1955-1972; 377-381; 4 pakken en 1 omslag
        - 1955-1964, 377
        - 1965-1968, 378
        - 1969-1970, 379
        - 1971-1972, 380
        - Brochures. 1961, 1964, 381; 1 omslag
      - Briefwisseling met de Vereniging van Leraren in de kennis van religieuze en wijsgerige stromingen aan scholen voor openbaar en neutraal-bijzonder onderwijs., 1964-1966, 1968, 1970, 1971; 48; 1 omslag
      - Ingekomen stukken van de Stichting Werkcomité voor opvoeding tot Democratie., 1959, 1961 en z.j.; 49; 1 omslag
      - Ingekomen stukken van de Stichting Werk- en informatie centrum voor Kunst ten dienste van het onderwijs aan de rijpere jeugd (W.I.K.O.R.)., 1952; 50; 1 omslag
      - Ingekomen stukken van de Nederlandse Vereniging van Schooldecanen., 1965, 1966; 51; 1 omslag
      - Correspondentie met de Stichting Contactcentrum Bevordering Openbaar Onderwijs., 1965-1967; 382; 1 omslag
      - Ingekomen stukken van de Rijkslerarenvereniging., 1968-1969; 383; 1 omslag
      - Ingekomen verslag van het congres van het Overlegorgaan Tertiair Onderwijs te Scheveningen., 1972; 384; 1 omslag
  - Jaarverslagen, 1.5
    - Jaarverslagen van het genootschap over de jaren 1854., 1865-1867, 1870-1875; 52; 1 omslag
- Stukken betreffende bijzondere onderwerpen, 2.
  - Organisme, 2.1
    - Intern, 2.1.1
      - Bestuur en leden, 2.1.1.1
        - Naam- en ledenlijsten van het genootschap., 1830-1923; 53-54
          - 1830-1854, 53; 1 deel
          - 1875-1923, 54; 1 pak
        - Lijst met de namen van de redacteuren van Het Tijdschrift en de voorzitters, secretarissen en penningmeesters van het genootschap over de jaren 1852-1869., 1870; 55; 1 stuk
        - Circulaire van W.J. Zillesen en A.G. van Cappelle betreffende de oprichting van het genootschap., 1830; 56; 1 stuk
        - Circulaires voor de werving van nieuwe leden. Gedrukt., 1904-1906, 1948; 57; 1 omslag
        - Briefwisseling over de voorziening van vacatures in het bestuur., 1914-1937; 58; 1 omslag
        - Ingekomen stukken van mr. M. Zeldenrust betreffende toelating van onbevoegde leraren tot het lidmaatschap van het genootschap., 1920; 59; 4 stukken
        - Foto's van leden van het genootschap., 1932, 1936 en Z.j.; 60; 1 omslag
        - Briefwisseling tussen de bestuursleden betreffende het betalen van honorarium aan sprekers op vergaderingen., 1933; 61; 3 stukken
        - Ingekomen brieven van de penningmeester betreffende de begroting en de vergoeding voor de afgevaardigden van de algemene ledenvergadering., 1936; 62; 2 stukken
        - Briefwisseling tussen de bestuursleden betreffende de positie van het genootschap na de oorlog., 1945; 63; 1 omslag
      - Statutaire aangelegenheden, 2.1.1.2
        - Koninklijk Besluit van 21 januari 1870 no. 1 en beschikking van de minister van Justitie inzake het erkennen van het genootschap als rechtspersoon. Afschrift., 64; 2 stukken
        - "Wetten" (statuten) van het genootschap., 1831, 1841, 1851, 1861, 1867, 1887, 1904, 1906, 1915, 1920, 1927, 1932, 1937, 1948, 1965 en Z.j.; 65; 1 omslag
        - Briefwisseling tussen de bestuursleden over statutenwijzigingen., 1919, 1920, 1937; 66; 1 omslag
        - Stukken betreffende een wijziging van de wet van het genootschap., 1965; 385; 1 omslag
        - Ingekomen en verzonden circulaires van het genootschap naar aanleiding van het opgaan van het genootschap in de Nederlandse Vereniging van Leraren., 1969-1972; 386; 1 omslag
      - Liquidatie, 2.1.1.3
        - Stukken betreffende de instelling van de liquidatiecommissie., 1971; 387; 1 omslag
        - Circulaires aan bestuursleden van het genootschap over de opheffing en de liquidatie., 1972-1980; 388; 1 omslag
        - Ingekomen brieven bij de liquidateur over de uitgave va een gedenkboek van het genootschap over de jaren 1955-1972., 1974-1975; 389; 1 omslag
        - Ingekomen brieven van de secretaresse "Truus" (G.A.E. van der Laan-Kiers ?)., 1970-1974; 390; 1 omslag
      - Financiën en bezittingen, 2.1.1.4
        - Kas, bank- en giroboeken., 1871-1969; 67-89, 391-392; 25 delen
          - 1871-1903, 67
          - 1904-1915, 68
          - 1929-1932, 69
          - oktober 1932-mei 1937 (1941), 70
          - juli 1937-november 1939, 71
          - november 1939-januari 1947, 72
          - februari 1947-juni 1950, 73
          - juli 1950-juni 1953, 74
          - juli 1953-juni 1954, 75
          - juli 1956-juni 1957, 76
          - juli 1958-april 1959, 77
          - mei 1959-juni 1960, 78
          - juli 1960-juni 1961, 79
          - juli 1961-juni 1962, 80
          - juli 1962-juni 1963, 81
          - juli 1963-juni 1964, 82
          - juli 1963-juni 1965, 83
          - juli 1965-april 1966, 84
          - mei 1966-april 1967, 85
          - mei 1966-december 1966, 86
            (giroboek)
          - december 1966-april 1967, 87
          - mei 1967-april 1968, 88
          - mei 1968-april 1969, 89
          - mei 1969 - mei 1970, 391
          - mei 1970 - mei 1971, 392
        - Ingekomen facturen., 1971-1972; 393; 1 omslag
          Deze stukken zijn niet verwerkt in de bewaard gebleven boekhouding.
        - Grootboek., 1925-1930; 90; 1 deel
        - Stukken betreffende verzekeringsaangelegenheden inzake het kantoorgebouw en het personeel., 1955-1972; 394; 1 omslag
        - Financiële verslagen en jaarrekeningen van het genootschap, opgesteld door Dechesne van den Boom en Co., accountants., 1959-1972; 91; 1 pak
        - Formulieren en circulaires ten behoeve van de leden- en contributieadministratie, met enkele contributieregelingen en correspondentie over de contributie-inning., 1960-1971 en z.j.; 395; 1 omslag
        - Ingekomen voorstellen inzake vergoedingen voor bestuursleden van het genootschap van de Indemniteitscommissie., Oktober 1967; 396; 1 omslag
        - Stukken betreffende de aankoop en verbouwing van een pand in Haarlem en de onderhuur aan het Christelijk Lyceum aldaar., 1967-1971; 397; 1 omslag
      - Archief en bibliotheek, 2.1.1.5
        - "Catalogus der bibliotheken van het genootschap Leeraren aan het Ned. Gymnasiën"., Z.j. (1865); 92; 1 omslag
        - Briefwisseling betreffende het archief en de bibliotheek van het genootschap, met reglement voor het archief., 1904, 1905, 1914-1916, 1929-1932, 1934, 1935, 1937, 1938, 1950; 93; 1 omslag
        - Briefwisseling betreffende de overbrenging van het archief naar het Algemeen Rijksarchief., 1932, 1933; 94; 5 stukken
      - Jaarboek, 2.1.1.6
        - Nota betreffende het jaarboek voor 1933., 26 oktober 1932; 95; 1 stuk
        - Jaarboekjes van het genootschap, 1907 en 1933; 96; 2 delen
    - Samenwerkingsverbanden, 2.1.2
      - Vereniging van Leeraren aan inrichtingen van het Middelbaar Onderwijs, later Algemene Vereniging van Leraren aan het Middelbaar Onderwijs., 2.1.2.1
        - Het Weekblad voor middelbaar en gymnasiaal onderwijs, 2.1.2.1.1
          In 1904 kwam het genootschap met de Vereeniging van Leeraren aan inrichtingen van het Middelbaar Onderwijs overeen met de uitgeverij W. Versluys, die leidde tot de uitgave van het Weekblad voor het middelbaar en gymnasiaal onderwijs. Deze uitgave duurde tot 1917, toenn het contract wegens moeilijkheden met de uitgever werd verbroken. Het jaar daarop werd door een nieuwe uitgever, C.J. van Amerongen het tijdschrift weer ter hand genomen. Vanaf 1950 werden de Rijkslerarenvereniging en de Rooms-katholieke Leraren¬vereniging Sint Bonaventura bij de samenwerking betrokken.
          - Jaarverslag van de redactie van het Weekblad., 18 juli 1908; 97; 1 stuk
          - Briefwisseling met W. Versluys' uitgevers., 1904, 1906-1908, 1912, 1916-1918; 98; 1 omslag
          - Overeenkomsten met W. Versluys' uitgevers betreffende het Weekblad., 1908, 1912, 1917; 99; 4 stukken
          - Stukken houdende bepalingen omtrent de inhoud en de kosten van het weekblad en de te nemen maatregelen betreffende de verdeling van deze kosten., 1910; 100; 1 stuk
          - Nota betreffende de organisatie van het Weekblad., 1911; 101; 1 stuk
          - Stukken betreffende de reorganisatie van het Weekblad., 1915; 102; 1 omslag
          - Stukken betreffende de beëindiging van het contract met W. Versluys' uitgevers., 1917; 103; 3 stukken
          - Briefwisseling betreffende verandering van papiersoort., 1917; 104; 4 stukken
          - Stukken betreffende de financiële en juridische aspecten van het drukken van het Weekblad., 1918; 105; 1 omslag
          - Akte houdende het contract tussen het genootschap en de Vereeniging van Leraren bij het Middelbaar Onderwijs enerzijds en J. van Amerongen en Co., boekdrukkers, anderzijds betreffende het drukken en uitgeven van het Weekblad., Z.j. (1925); 106; 1 stuk
          - Kasboek van de redactie van het Weekblad., 1930-1931; 107; 1 deel
          - Stukken betreffende een nieuve financiële regeling voor het drukken van het Weekblad., 1935; 108; 1 omslag
          - Reglementen betreffende het Weekblad., Z.j.; 109; 3 stukken
          - Feestnummer van het Weekblad voor Gymnasiaal en Middelbaar Onderwijs., 1917; 110; 1 deel
          - Knipsels uit het Weekblad., 1943, 1948, 1953-1956, 1959-1966; 111; 1 omslag
          - Ingekomen brieven over uitgavetechnische aangelegenheden van het Weekblad., 1946-1948; 398; 1 omslag
          - Stukken betreffende de uitbreiding van de samenwerking inzake het blad met de Rijkslerarenvereniging en de Rooms-katholieke Lerarenvereniging Sint Bonaventura en nadere contractuele regelingen., 1950-1968; 399-400
            - Algemeen. 1950-1968, 399; 1 pak
            - Contract tussen het genootschap en de Algemene Vereniging van Leraren van het Middelbaar Onderwijs met de drukkers van het Weekblad voor gymnasia en middelbaar onderwijs. Z.j. (1952), 400; 1 stuk.
              Het bewaarde exemplaar is in doorslag getypt; delen van de tekst zijn vervaagd en moeilijk leesbaar.
          - Correspondentie over publicaties in het Weekblad., 1954-1970; 401-402
            - Ingekomen brieven bij S. Karsemeyer, eindredacteur van het Weekblad voor gymnasia en middelbaar onderwijs. 1954-1964, 401; 1 omslag
            - Correspondentie van het bestuur naar aanleiding van brieven van verontruste leraren. 1961-1970, 402; 1 omslag
        - Bibliotheekcommissie, 2.1.2.1.2
          - Stukken betreffende de samensmelting van de bibliotheekcommissie van de. Vereniging voor Leraren aan het Hoger en Middelbaar Onderwijs (V.H.M.O.) met de bibliotheekcommissie der gymnasia., 1907; 112; 1 omslag
          - "Lijst van aanbevelenswaardige hoeken voor schoolbibliotheken eerste supplement", uitgegeven door de Commissie van Advies voor Schoolbibliotheken aan Gymnasia en Hogere Burger Scholen in Nederland. Gedrukt., 1912; 113; 1 deel
          - Stukken betreffende het reglement van de Bibliotheekcommissie., 1916, 1917, 1920; 114; 1 omslag
          - "Lijst van beoordeelde en goedgekeurde boeken", uitgegeven door de Commissie van Schoolbibliotheken. Gedrukt., 1928; 115; 1 deel
          - Briefwisseling betreffende de benoeming van nieuwe leden in de Bibliotheekcommissie., 1929-1931; 116; 1 omslag
          - Briefwisseling betreffende de reorganisatie van de Commissie voor Schoolbibliotheken., 1933; 117; 1 omslag
          - Briefwisseling betreffende het uitgeven van een catalogus door de Commissie voor Schoolbibliotheken., 1936-1938; 118; 1 omslag
      - Samenwerkende Verenigingen, 2.1.2.2
        De Samenwerkende Verenigingen zijn het genootschap, de Algemene Vereniging van Leraren aan het Middelbaar Onderwijs, de Rooms-katholieke Lerarenvereniging Sint Bonaventura en de Vereniging voor Leraren aan het Christelijk Middelbaar Onderwijs. Zij vormden vooral commissies over gemeenschappelijke onderwijskwesties, zoals het spellingsvraagstuk.
        - Briefwisseling gevoerd als lid van de Samenwerkende Verenigingen., 1929-1947 en z.j.; 119; 1 omslag
        - Ontwerpadres opgesteld ter bespreking in de besturen van de Samenwerkende Verenigingen inzake het Bezoldigingsbesluit., 1927; 120; 1 stuk
        - Rapport met de uitslag van de enquête naar de klassenbezetting van gymnasia, lycea en hogereburgerscholen, opgesteld door de samenwerkende Verenigingen., Z.j.; 121; 1 stuk
      - Commissie voor Georganiseerd Overleg, 2.1.2.3
        - Ingekomen en minuten van uitgaande stukken., 1932-1935, 1938, 1939; 122; 1 omslag
        - Verslagen van de vergaderingen van de Commissie voor georganiseerd overleg voor het voorbereidend hoger en middelbaar onderwijs, 1933-1936, 1938, 1939; 123; 1 omslag
        - Stukken betreffende het Georganiseerd Overleg met het ministerie van Onderwijs over de rechtspositie van leraren tijdens de invoering van de Mammoetwet., 1964-1969; 403; 1 omslag
      - Bureau International des Fédérations Nationales du Personnel de l'Enseignement Secondaire Public, 2.1.2.4
        - Registers met notulen van vergaderingen en adressen van het Bureau International des Fédérations Nationales du personnel de l'Enseignement Secondaire Public, met briefwisseling, 1927-1930; 124; 2 delen
        - Verslag van het "XIe Congrès International de l'Enseignement Secondaire" gehouden in Den Haag in 1929. Gedrukt., 125; 1 deel
        - "Programma van het XXIXe Congrès International de l'Enseignement Secondaire" (F.I.P.E.S.O). Gedrukt., 1959; 126; 1 deel
        - Foto van deelnemers aan het Congrès International de l'Enseignement Secondaire., 1965; 127; 1 stuk
      - Raad van Leraren., 2.1.2.5
        De hier beschreven stukken konden aan de hand van de plaatsingslijst van het archief van de Raad van Leraren niet als doublures van dat archief worden aangemerkt. Gegevens op stukken,die van stempels van het genootschap zijn voorzien, kunnen dus tevens als aanvulling op het archief van de Raad worden aangemerkt. Het archief van de Raad is provisorisch beschreven in toegang 2.19.069.
        - Exemplaren van Mededelingen van de Raad van Leraren, nr. 21 en 22., 3, 17 april 1943; 404; 2 katernen
        - Ingekomen circulaires van de Raad van Leraren., 1960-1967; 405-408; 4 pakken.
          - 1960-1962, 405
          - 1963- maart1964, 406
          - Juli1964 - juni 1965, 407
          - Augustus 1965- juni 1967., 408
        - Verslagen van vergaderingen van de Werkgroep, later Commissie VWO-HAVO, met de ter vergadering behandelde stukken en naar aanleiding daarvan uitgebrachte rapporten., 1961-1969; 409-414; 6 pakken
          - Juni 1961-1962, 409
          - 1963, 410
          - 1964, 411
          - 1965, 412
          - 1966-1967, 413
          - 1968 - 1969 april., 414
        - Correspondentie over de contributieafdracht aan de Raad van leraren., 1966-1970; 415; 1 omslag
      - Overige samenwerkingsverbanden, 2.1.2.6
        - Ingekomen stukken van het Comité van Neutraal Overheidspersoneel, aangaande toetreding tot dit Comité, 1919; 128; 1 omslag
        - Briefwisseling tussen de bestuursleden betreffende het bezoek aan het congres van de internationale leraren organisaties in Oxford en de daaruit voortvloeiende contacten., 1935-1936; 129; 1 omslag
        - Stukken betreffende toetreding tot het "Comité voor Indische lezingen en leergangen"., 1938; 130; 2 stukken
        - Stukken betreffende pedagogische bijeenkomsten, georganiseerd door de werkgemeenschap Vernieuwing Onderwijs., 1939; 131; 2 stukken
        - Briefwisseling met de Nederlandse Onderwijzersvereniging betreffende de oprichting van de Stichting Nederlands Paedagogisch Centrum., 1952, 1955-1959; 132; 1 omslag
        - Stukken betreffende de aansluiting van het genootschap bij de Centrale voor Hogere Ambtenaren., 1963-1972; 133; 1 omslag
        - Stukken betreffende afvaardigingen via de Raad van leraren en de Algemene Verenigingen van Directeuren en rectoren in het Centraal Beraad voor het VHMO., 1963-1972; 416-417; 2 pakken
          - Correspondentie. 1963-1965, 416
          - Notulen van vergaderingen. 1963-1966, 1972, 417
        - Stukken betreffende de oprichting van de Vereniging LAOS (Leraren aan openbare scholen van het genootschap) en het samengaan van LAOS met de AVMO in de sectie Openbaar Onderwijs van de Nederlandse Vereniging van leraren., 1970-1972; 418; 1 omslag
        - Stukken betreffende aansluiting van het genootschap bij de Vertegenwoordiging van leraren in Amsterdam (VLA)., 1971; 419; 1 omslag
  - Taken, 2.2
    - Bemoeienissen met het onderwijs, 2.2.1
      - Overheidsbeleid op onderwijsgebied, 2.2.1.1
        - Concept adressen aan de minister van Binnenlandse Zaken betreffende de Wet op het Hoger Onderwijs., 1853, 1854; 134; 3 stukken
        - Circulaire gericht aan de leden van het genootschap betreffende het op de algemene vergaderingen besproken wetsontwerp op het Hoger Onderwijs. Gedrukt., 1869; 135; 1 stuk
        - Adres aan de Tweede Kamer inzake de onhoudbare toestand der gymnasia. Gedrukt., 1870; 136; 1 stuk
        - Adres van het hoofdbestuur van de Vereniging van Leraren bij het Middelbaar Onderwijs, aan de Tweede Kamer betreffende het wetsontwerp tot reorganisatie van het Middelbaar- en Voorbereidend Hoger Onderwijs. Gedrukt., 27 oktober 1913; 137; 1 stuk
        - Stukken betreffende de wens tot het instellen van een ministerie van Onderwijs., 1916-1917; 138; 1 omslag
        - Stukken betreffende de aansluiting van het lager middelbaar en hoger onderwijs., 1922-1924; 139; 1 pak
        - Tekst van de inleiding door prof. dr. B. Symons betreffende het voorontwerp der tweede afdeling van de onderwijsraad, inzake reorganisatie van het voortgezet hoger- en middelbaar onderwijs. Gedrukt., 1920; 140; 1 katern
        - "De oplossing van het spellings-vraagstuk", afschrift van een brief van dr. G.G.N. de Vooys aan de minister van Onderwijs. Gedrukt., 1920; 141; 1 katern
        - Stukken betreffende het aftreden van dr. C.J. Vinkesteijn als Inspecteur der Gymnasia., 1931; 142; 3 stukken
        - Stukken betreffende verzoeken tot het herstel van de gymnasiale inspectie., 1935-1937; 143; 1 omslag